【裁判字號】    95,再易,147
【裁判日期】    950929
【裁判案由】    損害賠償等
【裁判全文】
臺灣高等法院民事判決                 95年度再易字第147號
再  審原  告  乙○○
再  審被  告  迪士特科技有限公司
兼法定代理人  甲○○
上列當事人間損害賠償等事件，再審原告對於中華民國95年8月
30日本院95年度上易字第357號確定判決提起再審，本院判決如
下：
    主      文
再審之訴駁回。
再審訴訟費用由再審原告負擔。
    事實及理由
一、再審原告主張略以：訴外人余普峰積欠再審原告新台幣（下
    同）70萬元，再審原告以臺灣士林地方法院92年度湖小字第
    252號及92年度士簡字第566號民事判決為執行名義，聲請強
    制執行余普峰在再審被告迪士特科技有限公司（下稱迪士特
    公司）之出資額，再審被告竟以余普峰之出資額已於92年1
    月間轉讓予訴外人黃紫霞而無任何出資額為由聲明異議，致
    再審原告之債權無法受清償，顯已侵害再審原告之權利，乃
    依侵權行為之法則，請求再審被告應連帶賠償70萬元本息，
    第一審判決再審原告敗訴，再審原告不服提起上訴，本院95
    年度上易字第357號判決仍認上訴無理由而駁回上訴確定（
    下稱原確定判決）。原確定判決就再審被告自認黃紫霞、甲
    ○○均為掛名，實無資金移轉等情，應適用民事訴訟法第27
    9條自認之規定，竟消極不適用，且漏未審酌余普峰證稱：
    「黃紫霞他也沒給我錢」、「我自認有投資」，黃紫霞證稱
    「我沒有出資，當然更沒有將股金交給余普峰」等語，及余
    普峰係將出資額隱藏信託登記於黃紫霞、甲○○名下之重要
    證據，顯有民事訴訟法第496條第1項第1款適用法規顯有錯
    誤及第497條就足以影響於判決之重要證物漏未斟酌之再審
    事由，爰提起再審之訴，求為命(一)原確定判決廢棄。(二)再審
    被告應連帶給付再審原告71萬3,500元，及其中10萬元自91
    年12月19日起，另60萬元自92年1月6日起，均至清償日止，
    按年息百分之五計算之利息。
二、按民事訴訟法第496條第1項第1款所謂適用法規顯有錯誤者
    ，係指確定判決所適用之法規顯然不合於法律規定，或與現
    存判例解釋顯然違反者而言，並不包括漏未斟酌證據及認定
    事實錯誤之情形在內，亦不包括取捨證據失當及判決不備理
    由之情形在內（最高法院57年台上字第1091號判例、63年台
    上字第880號判例及71年度台再字第209號判決參照）。經查
    原確定判決係依據經濟部94年12月26日經授中字第09433385
    630號函復之資料，認為再審被告於收受執行命令後，向執
    行法院陳報余普峰在再審被告迪士特公司之出資額已於92
    年1月申辦轉讓而無任何出資存在等語，應屬實在；而再審
    原告所提出93年5月4日財政部臺北國稅局中正稽徵所核發之
    財產歸屬清單，雖記載余普峰有再審被告迪士特公司200萬
    元投資，然查該清單所屬年月欄中，僅記載登記年月為91年
    ，異動日期為空白，顯見再審被告迪士特公司於92年1月13
    日向經濟部所為余普峰出資全部轉讓予黃紫霞之變更登記，
    尚未經稅捐單位登錄，況執行法院發執行命令係在上述財產
    歸屬清單核發後之94年12月13日，自不得單憑該財產歸屬清
    單即認余普峰在執行法院發執行命令時仍有再審被告迪士特
    公司之出資200萬元等情，而認定再審原告主張再審被告故
    意不實陳報余普峰在再審被告迪士特公司無出資，致上訴人
    受有債權無法受償之損害，並無可採，此乃屬原確定判決就
    認定事實及取捨證據之職權行使，依上開說明，難認係適用
    法規顯有錯誤。另再審被告辯稱黃紫霞、甲○○均為掛名，
    實無資金移轉等情，亦非屬再審被告就再審原告所主張再審
    被告有侵害其權利之事實為自認，自亦無民事訴訟法第279
    條規定之適用，是再審原告主張原確定判決有民事訴訟法第
    496條第1項第1款適用法規顯有錯誤之再審事由，並不可採
    。
三、次按依第466條不得上訴於第三審法院之事件，除前條規定
    外，其經第二審確定之判決，如就足影響於判決之重要證物
    ，漏未斟酌者，亦得提起再審之訴，民事訴訟法第497條固
    定有明文，惟查原確定判決已斟酌證人余普峰、黃紫霞之證
    詞，及上訴人始終不能提出其他證據以證明再審被告迪士特
    公司乃余普峰獨資所開設，或黃紫霞、甲○○為余普峰出資
    額信託登記之人頭，並無就足影響於判決之重要證物漏未斟
    酌之情事，是再審原告主張原確定判決有民事訴訟法第497
    條之再審事由，亦不可採。
四、從而，再審原告提起本件再審之訴，顯無再審理由，爰不經
    言詞辯論，逕以判決駁回之。
五、據上論結，本件再審之訴為無理由，依民事訴訟法第502條
    第2項、第78條，判決如主文。
中    華    民    國    95    年    9     月    29    日
                    民事第十三庭
                        審判長法  官  陳昆煇
                              法  官  李錦美
                              法  官  陳駿璧
正本係照原本作成。
不得上訴。
中    華    民    國    95    年    10    月    3     日
                              書記官  黃  愛


司法院資訊處製作；財團法人民間司法改革基金會備份。
